臺灣臺南地方法院民事裁定
111年度家護字第1536號
聲  請  人  甲○○    住○○市○○區○○路00巷0號
相  對  人  乙○○  
上列聲請人聲請對相對人核發通常保護令事件，本院裁定如下：
    主  文
聲請駁回。
程序費用由聲請人負擔。
    理  由
一、本聲請意旨略以：聲請人甲○○與相對人乙○○為兄妹，具有家
    庭暴力防治法所定之家庭成員關係。民國111年11月12日下
    午2時54分許，聲請人在北部收到相對人傳訊息稱:「你偷領
    媽的定存......我已經收到證據.....我一定到臺南地院告
    你....」等語，造成聲請人極大精神壓力，已發生家庭暴力
    事件。此外，相對人亦曾於111年8月24、同年11月12日傳訊
    息，是依相對人之施暴情節，可認聲請人有繼續遭受相對人
    實施不法侵害行為之危險等語，爰依家庭暴力防治法之規定
    ，聲請核發該法第14條第1 項第1 、2 、10款內容所規定之
    保護令。
二、按保護令之程序，除本章別有規定外，適用家事事件法有關
    規定，家庭暴力防治法第20條第1 項定有明文，次按家事非
    訟事件，除法律別有規定外，準用非訟事件法之規定；民事
    訴訟法有關送達、期日、期間及證據之規定，於非訟事件準
    用之，家事事件法第97條、非訟事件法第31條亦分別著有規
    定；又當事人主張有利於己之事實者，就其事實有舉證之責
    任，復為民事訴訟法第277 條前段所明定。是依上開規定，
    聲請人就通常保護令事件，除須證明已發生家庭暴力行為外
    ，尚應證明被害人有否「繼續」遭相對人身體上及精神上不
    法侵害之「危險」存在，亦即聲請人所提出之證據，至少須
    達到民事審判程序中之優勢證據，同時更須證明有受加害人
    繼續侵害之危險存在，否則不啻以保護令為限制他人權利及
    自由之手段，自非妥適。再防治家庭暴力行為及保護被害人
    權益，特制定本法，家庭暴力防治法第1 條定有明文，其立
    法理由載明「本法主要目的在於防治家庭暴力行為、保護遭
    受家庭暴力之被害人人身安全及保障其自由選擇安全生活方
    式與環境之尊嚴，至於促進家庭和諧並非本法主要目的」。
    詳言之，家庭暴力之防治，乃對違反保護令之加害人施以刑
    事處罰為後盾，藉以避免繼續性侵害及進一步嚴重危險之發
    生，著重被害人保護及加害人再犯之預防；次再期許家庭成
    員間因此冷靜思索，或透過適當之處遇計畫謀求雙方關係之
    改善，以為治療，制度目的並非強制已陷入紛爭之家庭成員
    必以和顏悅色之方式或謙恭有禮之態度相待。因此，家庭成
    員間因生活習慣、觀念認知、子女教養、生活分擔、情感忠
    誠或其他家庭問題所生紛爭，如非一方藉由體力、性別、輩
    份或經濟條件等優勢地位對他方持續施加壓力，以為直接或
    間接欺凌之手段，得認係家暴行為之實施外，其單純因意見
    不合而有尖銳之言語衝突、行為冷漠或對立，僅得認為係一
    般家庭成員間相處所生之摩擦與情緒反應，尚非家庭暴力防
    治法所欲規範之家暴範疇。
三、經查：
    ㈠聲請人甲○○與相對人乙○○為兄妹，經聲請人到庭陳述明確
      （見本院卷第83頁），具有家庭暴力防治法所定之家庭成
      員關係，堪以認定。
    ㈡本件聲請人主張遭受相對人實施上揭傳訊息精神上不法侵
      害行為，有再受家庭暴力之危險等情，聲請人應就其主張
      之上開事實是否屬實，及是否有「繼續」遭受相對人身體
      上及精神上不法侵害之「危險」之事實，舉證證明之。本
      件聲請人固提出臺南市政府警察局新化分局唪口派出所調
      查筆錄、家庭暴力通報表等件（見本院卷第21-31頁）為
      證。惟本院審酌上揭調查筆錄、通報表均係警方依據聲請
      人單方面陳述所為之紀錄，尚需有其他證據資為佐證。至
      聲請人固提出相對人所傳之訊息截圖(見本院卷第47-49頁
      )，然相對人所傳之訊息內容以觀，大致是因為兩造母親
      及胞弟之財產所有或使用所生之糾紛，且據相對人提出兩
      造母親之銀行存摺內，確實有聲請人提領多筆款項無訛(
      見本院卷第69-77頁)，而聲請人於本院審理時亦陳稱:「(
      存摺內甲○○有分別提領3 萬元、2 萬元及10萬元、30萬元
      、20萬元、2萬元、10萬元等金額，是否為甲○○所領？)是
      ，我媽媽交代我保管，他生活費看護要用錢。我弟這次被
      詐騙，我媽也有同意要拿50-100萬元幫弟弟還。我自己本
      身也付出了300多萬元，都有匯款的房貸收據。」、「(永
      康六合路的房屋本來是你母親所有，後來過戶給你？)分
      配的時候我弟拿北部兩間房子，我拿永康六合路房屋，土
      地還是媽媽的及新化的房子，乙○○分到新化150 巷115 號
      ，我媽媽現在住的房子。」等語(見本院卷第85-86頁)。
      綜上，本院審酌依既有事證，認兩造間應僅係單純就兩造
      母親及胞弟之財產所有或使用所生之糾紛，未能心平氣和
      、理性溝通，衍生之衝突，尚查無相對人明確蓄意施暴之
      舉，相對人亦無慣常或密集施暴之情節，可認上開事件，
      僅係零星偶發爭執。從而，本件依既有之卷證資料，尚不
      足認相對人有對聲請人施以家庭暴力之不法侵害行為之繼
      續性及危險性，依前開說明，即欠缺核發保護令之「必要
      性」。故聲請人聲請對相對人核發保護令，於法即有未洽
      ，應予駁回。
四、綜上所述，聲請人不能證明其有遭相對人實施家庭暴力且有
    繼續遭相對人不法侵害之危險，依上開法律規定及說明，本
    件聲請為無理由，應予駁回。惟倘日後仍有家庭暴力行為之
    發生，聲請人自得檢具相關事證，另行提出民事保護令之聲
    請，附此敘明。
五、依家庭暴力防治法第20條第1 項，家事事件法第97條，非訟
    事件法第2l條第2 項，民事訴訟法第78條，裁定如主文。
中　　華　　民　　國　　111 　年　　12　　月　　15　　日
                  家事法庭  法  官  陳文欽
以上正本係照原本做成。
如對本裁定抗告須於裁定送達後10日內向本院提出抗告狀。　　
中　　華　　民　　國　　111 　年　　12　　月　　15　　日
                            書記官  易佩雯